【裁判字號】    89,易,1547
【裁判日期】    890810
【裁判案由】    傷害
【裁判全文】
臺灣板橋地方法院刑事判決                        八十九年度易字第一五四七號
    公  訴  人  臺灣板橋地方法院檢察署檢察官
    被      告  甲○○
右列被告因傷害案件，經檢察官提起公訴（八十八年度偵字第二一三一０號），本院
判決如左：
    主  文
甲○○傷害人之身體，處有期徒刑月，如易科罰金，以佰元折算壹日。
    事  實
一、甲○○係「環亞搬家」（全名不詳，現已停止營業）之員工，於民國八十八年七
    月十八日上午八時十分許，受指派前往臺北縣新莊市○○路一三二巷十弄六號五
    樓乙○○住處搬家，先前「環亞搬家」已於同年七月十三日至乙○○處以一車新
    台幣（下同）四千元裝載估價完成，並簽定搬家契約書，詎當天甲○○仍故意將
    運送物裝載鬆散，而以一車無法裝載完全為由，要求乙○○加價，乙○○乃委曲
    求全同意補貼一千元請甲○○將所有物品裝載上車，甲○○不肯並破口大罵，乙
    ○○見狀即欲進屋內打電話給「環亞搬家」，甲○○惟恐劣跡敗露，即基於傷害
    人身體之犯意，衝進屋內出手毆打乙○○，並勒住乙○○之脖子，致乙○○受有
    下巴紅腫二Ｘ二公分、右肩瘀腫傷三Ｘ三公分、左手上臂瘀腫傷十Ｘ十公分、前
    胸三處瘀腫傷各五Ｘ五公分、三Ｘ三公分、三Ｘ三公分之傷害，嗣經「環亞搬家
    」之另名員工「廉明振」（真實姓名年籍不詳）上樓勸阻甲○○，乙○○始得趁
    機將房門鎖住報警。
二、案經被害人乙○○訴由臺北縣警察局新莊分局報請臺灣板橋地方法院檢察署檢察
    官偵查起訴。
    理  由
一、訊據被告甲○○固坦承於右揭時地毆打告訴人乙○○之情不諱，惟辯稱：當天搬
    家物品超過估價單上所載，告訴人要求加價一千元，為伊所拒，告訴人罵髒話，
    且將手揮過來，伊等就打起來，伊也有受傷等語。惟查右揭犯罪事實，業據告訴
    人指訴綦詳，並提出診斷證明書及搬家契約書各一紙附卷可稽，又證人曾振桂即
    臺北縣警察局新莊分局中港派出所警員於臺灣板橋地方法院檢察署檢察官偵訊時
    證稱：「乙○○報案說被搬家公司的人打傷，我到現場時人員已經離開，根據乙
    ○○拿出之名片聯絡到甲○○，吳某於當天晚上到派出所做筆錄，乙○○胸部有
    被打傷，他有掀開給我看說被搬家公司的人打的，甲○○他身上沒傷：：：」等
    語，核與告訴人指訴之情節相符，是被告所辯與告訴人互毆之詞，應係卸飾之詞
    ，委無足採，此部分亦經臺灣高等法院檢察署檢察官認定屬實，有該署八十九度
    議字第一０八八號處分書附卷可參。又被告於警訊中供稱：「他（指乙○○）跑
    上樓要打電話給公司，我就跟上去問到底要不要載？：：：」等語（見偵查卷第
    四頁背面）；其於本院審理時供稱：「當時並沒有看見告訴人打電話到我公司：
    ：：」等語（見八十九年六月廿八日訊問筆錄），先後供詞顯有不一，要難採信
    ，本件事證明確，被告傷害犯行堪予認定。
二、核被告甲○○所為，係犯刑法第二百七十七條第一項之傷害罪。爰番酌被告，要
    挾加價在先，又打傷托運人、犯罪手段、造成告訴人之損害程度及犯後態度等一
    切情狀，量處如主文所示之刑，並諭知易科罰金之標準，以示儆懲。
據上論斷，應依刑事訴訟法第二百九十九條第一項前段，刑法第二百七十七條第一項
、第四十一條，罰金罰鍰提高標準條例第一條前段、第二條，判決如主文。
本案經檢察官蔡宏展到庭執行職務。
中      華      民      國      八十九      年    八      月    十      日
                                      臺灣板橋地方法院刑事第六庭
                                          法  官  侯  志  融
右正本證明與原本無異
如不服本判決，應於送達後十日內向本院提出上訴狀
                                          書記官  陳  淑  芳
中      華      民      國      八十九      年    八      月    十五    日
附錄本案論罪科刑法條全文：
刑法第二百七十七條
傷害人之身體或健康者，處三年以下有期徒刑，拘役或一千元以下罰金。
犯前項之罪，因而致人於死者，處無期徒或七年以上有期徒刑；致重傷者，處三年以
上十年以下有期徒刑。


司法院資訊處製作；財團法人民間司法改革基金會備份。
